{"present": {"1 Singular": {"Affirmative": "geallaim", "Question": "an ngeallaim?", "Negative": "n\u00ed gheallaim"}, "2 Singular": {"Affirmative": "geallann t\u00fa", "Question": "an ngeallann t\u00fa?", "Negative": "n\u00ed gheallann t\u00fa"}, "3 Singular": {"Male": {"Affirmative": "geallann s\u00e9", "Question": "an ngeallann s\u00e9?", "Negative": "n\u00ed gheallann s\u00e9"}, "Female": {"Affirmative": "geallann s\u00ed", "Question": "an ngeallann s\u00ed?", "Negative": "n\u00ed gheallann s\u00ed"}}, "1 Plural": {"Compressed": {"Affirmative": "geallaimid", "Question": "an ngeallaimid?", "Negative": "n\u00ed gheallaimid"}, "Extended": {"Affirmative": "geallann muid", "Question": "an ngeallann muid?", "Negative": "n\u00ed gheallann muid"}}, "2 Plural": {"Affirmative": "geallann sibh", "Question": "an ngeallann sibh?", "Negative": "n\u00ed gheallann sibh"}, "3 Plural": {"Affirmative": "geallann siad", "Question": "an ngeallann siad?", "Negative": "n\u00ed gheallann siad"}, "Passive": {"Affirmative": "gealltar", "Question": "an ngealltar?", "Negative": "n\u00ed ghealltar"}}, "future": {"1 Singular": {"Affirmative": "geallfaidh m\u00e9", "Question": "an ngeallfaidh m\u00e9?", "Negative": "n\u00ed gheallfaidh m\u00e9"}, "2 Singular": {"Affirmative": "geallfaidh t\u00fa", "Question": "an ngeallfaidh t\u00fa?", "Negative": "n\u00ed gheallfaidh t\u00fa"}, "3 Singular": {"Male": {"Affirmative": "geallfaidh s\u00e9", "Question": "an ngeallfaidh s\u00e9?", "Negative": "n\u00ed gheallfaidh s\u00e9"}, "Female": {"Affirmative": "geallfaidh s\u00ed", "Question": "an ngeallfaidh s\u00ed?", "Negative": "n\u00ed gheallfaidh s\u00ed"}}, "1 Plural": {"Compressed": {"Affirmative": "geallfaimid", "Question": "an ngeallfaimid?", "Negative": "n\u00ed gheallfaimid"}, "Extended": {"Affirmative": "geallfaidh muid", "Question": "an ngeallfaidh muid?", "Negative": "n\u00ed gheallfaidh muid"}}, "2 Plural": {"Affirmative": "geallfaidh sibh", "Question": "an ngeallfaidh sibh?", "Negative": "n\u00ed gheallfaidh sibh"}, "3 Plural": {"Affirmative": "geallfaidh siad", "Question": "an ngeallfaidh siad?", "Negative": "n\u00ed gheallfaidh siad"}, "Passive": {"Affirmative": "geallfar", "Question": "an ngeallfar?", "Negative": "n\u00ed gheallfar"}}, "past": {"1 Singular": {"Affirmative": "gheall m\u00e9", "Question": "ar gheall m\u00e9?", "Negative": "n\u00edor gheall m\u00e9"}, "2 Singular": {"Affirmative": "gheall t\u00fa", "Question": "ar gheall t\u00fa?", "Negative": "n\u00edor gheall t\u00fa"}, "3 Singular": {"Male": {"Affirmative": "gheall s\u00e9", "Question": "ar gheall s\u00e9?", "Negative": "n\u00edor gheall s\u00e9"}, "Female": {"Affirmative": "gheall s\u00ed", "Question": "ar gheall s\u00ed?", "Negative": "n\u00edor gheall s\u00ed"}}, "1 Plural": {"Compressed": {"Affirmative": "gheallamar", "Question": "ar gheallamar?", "Negative": "n\u00edor gheallamar"}, "Extended": {"Affirmative": "gheall muid", "Question": "ar gheall muid?", "Negative": "n\u00edor gheall muid"}}, "2 Plural": {"Affirmative": "gheall sibh", "Question": "ar gheall sibh?", "Negative": "n\u00edor gheall sibh"}, "3 Plural": {"Compressed": {"Affirmative": "gheall siad", "Question": "ar gheall siad?", "Negative": "n\u00edor gheall siad"}, "Extended": {"Affirmative": "ghealladar", "Question": "ar ghealladar?", "Negative": "n\u00edor ghealladar"}}, "Passive": {"Affirmative": "gealladh", "Question": "ar gealladh?", "Negative": "n\u00edor gealladh"}}, "condi": {"1 Singular": {"Affirmative": "gheallfainn", "Question": "an ngeallfainn?", "Negative": "n\u00ed gheallfainn"}, "2 Singular": {"Affirmative": "gheallf\u00e1", "Question": "an ngeallf\u00e1?", "Negative": "n\u00ed gheallf\u00e1"}, "3 Singular": {"Male": {"Affirmative": "gheallfadh s\u00e9", "Question": "an ngeallfadh s\u00e9?", "Negative": "n\u00ed gheallfadh s\u00e9"}, "Female": {"Affirmative": "gheallfadh s\u00ed", "Question": "an ngeallfadh s\u00ed?", "Negative": "n\u00ed gheallfadh s\u00ed"}}, "1 Plural": {"Compressed": {"Affirmative": "gheallfaimis", "Question": "an ngeallfaimis?", "Negative": "n\u00ed gheallfaimis"}, "Extended": {"Affirmative": "gheallfadh muid", "Question": "an ngeallfadh muid?", "Negative": "n\u00ed gheallfadh muid"}}, "2 Plural": {"Affirmative": "gheallfadh sibh", "Question": "an ngeallfadh sibh?", "Negative": "n\u00ed gheallfadh sibh"}, "3 Plural": {"Compressed": {"Affirmative": "gheallfaid\u00eds", "Question": "an ngeallfaid\u00eds?", "Negative": "n\u00ed gheallfaid\u00eds"}, "Extended": {"Affirmative": "gheallfadh siad", "Question": "an ngeallfadh siad?", "Negative": "n\u00ed gheallfadh siad"}}, "Passive": {"Affirmative": "gheallfa\u00ed", "Question": "an ngeallfa\u00ed?", "Negative": "n\u00ed gheallfa\u00ed"}}, "imper": {"1 Singular": {"Affirmative": "geallaim!", "Negative": "n\u00e1 geallaim!"}, "2 Singular": {"Affirmative": "geall!", "Negative": "n\u00e1 geall!"}, "3 Singular": {"Male": {"Affirmative": "gealladh s\u00e9!", "Negative": "n\u00e1 gealladh s\u00e9!"}, "Female": {"Affirmative": "gealladh s\u00ed!", "Negative": "n\u00e1 gealladh s\u00ed!"}}, "1 Plural": {"Compressed": {"Affirmative": "geallaimis!", "Negative": "n\u00e1 geallaimis!"}, "Extended": {"Affirmative": "gealladh muid!", "Negative": "n\u00e1 gealladh muid!"}}, "2 Plural": {"Affirmative": "geallaig\u00ed!", "Negative": "n\u00e1 geallaig\u00ed!"}, "3 Plural": {"Compressed": {"Affirmative": "geallaid\u00eds!", "Negative": "n\u00e1 geallaid\u00eds!"}, "Extended": {"Affirmative": "gealladh siad!", "Negative": "n\u00e1 gealladh siad!"}}, "Passive": {"Affirmative": "gealltar!", "Negative": "n\u00e1 gealltar!"}}, "pastConti": {"1 Singular": {"Affirmative": "gheallainn", "Question": "an ngeallainn?", "Negative": "n\u00ed gheallainn"}, "2 Singular": {"Affirmative": "gheallt\u00e1", "Question": "an ngeallt\u00e1?", "Negative": "n\u00ed gheallt\u00e1"}, "3 Singular": {"Male": {"Affirmative": "ghealladh s\u00e9", "Question": "an ngealladh s\u00e9?", "Negative": "n\u00ed ghealladh s\u00e9"}, "Female": {"Affirmative": "ghealladh s\u00ed", "Question": "an ngealladh s\u00ed?", "Negative": "n\u00ed ghealladh s\u00ed"}}, "1 Plural": {"Compressed": {"Affirmative": "gheallaimis", "Question": "an ngeallaimis?", "Negative": "n\u00ed gheallaimis"}, "Extended": {"Affirmative": "ghealladh muid", "Question": "an ngealladh muid?", "Negative": "n\u00ed ghealladh muid"}}, "2 Plural": {"Affirmative": "ghealladh sibh", "Question": "an ngealladh sibh?", "Negative": "n\u00ed ghealladh sibh"}, "3 Plural": {"Compressed": {"Affirmative": "gheallaid\u00eds", "Question": "an ngeallaid\u00eds?", "Negative": "n\u00ed gheallaid\u00eds"}, "Extended": {"Affirmative": "ghealladh siad", "Question": "an ngealladh siad?", "Negative": "n\u00ed ghealladh siad"}}, "Passive": {"Affirmative": "gheallta\u00ed", "Question": "an ngeallta\u00ed?", "Negative": "n\u00ed gheallta\u00ed"}}, "subj": {"1 Singular": {"Affirmative": "go ngealla m\u00e9", "Negative": "n\u00e1r ghealla m\u00e9"}, "2 Singular": {"Affirmative": "go ngealla t\u00fa", "Negative": "n\u00e1r ghealla t\u00fa"}, "3 Singular": {"Male": {"Affirmative": "go ngealla s\u00e9", "Negative": "n\u00e1r ghealla s\u00e9"}, "Female": {"Affirmative": "go ngealla s\u00ed", "Negative": "n\u00e1r ghealla s\u00ed"}}, "1 Plural": {"Compressed": {"Affirmative": "go ngeallaimid", "Negative": "n\u00e1r gheallaimid"}, "Extended": {"Affirmative": "go ngealla muid", "Negative": "n\u00e1r ghealla muid"}}, "2 Plural": {"Affirmative": "go ngealla sibh", "Negative": "n\u00e1r ghealla sibh"}, "3 Plural": {"Affirmative": "go ngealla siad", "Negative": "n\u00e1r ghealla siad"}, "Passive": {"Affirmative": "go ngealltar", "Negative": "n\u00e1r ghealltar"}}, "verbal noun": "gealladh", "verbal adjective": "geallta"}